臺灣雲林地方法院刑事判決　　　　　　　 96年度易字第723號
公　訴　人　臺灣雲林地方法院檢察署檢察官
被　　　告　甲○○
　　　　　　　　　　號4樓
上列被告因詐欺案件，經檢察官聲請簡易判決處刑（臺灣雲林地
方法院檢察署檢察官96年度偵緝字第236 號），本院北港簡易庭
認不宜簡易判決處刑（原案號：96年度港簡字第342 號），移送
本院審理，判決如下：
    主  文
本件管轄錯誤，移送於臺灣板橋地方法院。
    理  由
一、公訴意旨略以：甲○○能預見提供帳戶予他人使用，可能幫
    助他人實施財產犯罪之用，仍不違背其本意，竟基於幫助詐
    欺之犯意，於不詳時間，在不詳地點，將以其名義申辦之臺
    灣郵政公司四湖郵局帳號局號0000000 號、帳號0000000 號
    之存摺、提款卡、印章、提款密碼，以不詳之代價，交付給
    某姓名年籍不詳之人使用。該人取得前開帳戶資料後，即與
    其所屬詐欺集團成員，基於共同意圖為自己不法所有之概括
    犯意聯絡，於95年6 月9 日13時許，由該集團某成員以撥打
    電話方式，向乙○○佯稱其身分遭盜用，帳戶為法務部行政
    執行署凍結，須匯款3 萬5 千元入甲○○前開帳戶以供檢察
    官查證云云，惟經乙○○查詢後發覺有異，未將款項匯出而
    不遂，並報警處理而循線查知上情。
二、按案件由犯罪地或被告之住所、居所或所在地之法院管轄，
    此為刑事訴訟法第5條第1項所規定。本件被告之住所、居所
    或所在地均係在臺灣省台北縣，有被告之個人資料查詢結果
    1 紙、96年7 月26日警詢筆錄1 份等在卷可稽（本院卷第4
    頁、雲林地檢署96年度偵緝字第236 號第6 頁），被告又經
    檢察官命令限制住居於臺北縣中和市○○路327 巷106 弄3
    之6 號，有臺灣雲林地方法院檢察署限制住居具結書1 份在
    卷可查（雲林地檢署96年度偵緝字第236 號卷第22頁）。而
    被告於警詢、偵訊中均矢口否認有何被訴之事實，辯稱：「
    於94年4 月間，在臺北縣板橋市○○○路與漢聲東路上遺失
    其存摺、提款卡、印章，提款密碼則連伊都忘了」等語，則
    被告之行為如成立犯罪，其行為地亦屬不明。且本件涉嫌詐
    欺取財之正犯即詐欺集團之成員係以00-00000000 號之台北
    縣（市）家用電話向被害人施用詐術（見雲林地檢署95年度
    偵字第4944號卷第7 頁），正犯施用詐術之行為地亦非在本
    院管轄區域內，另告訴人乙○○於接到詐騙電話後即察覺有
    異，並未匯款即向警方報案處理，經警方告知告訴人乙○○
    如匯新臺幣（下同）1 元至詐欺帳戶，即可將被告之上開帳
    戶列為警示帳戶，告訴人乙○○始匯款1 元至被告之上開帳
    戶，有台北市政府警察局信義分局三張犁派出所受理各類案
    件紀錄表、95年6 月9 日告訴人乙○○之警詢筆錄各1 份在
    卷可參（雲林地檢署95年度偵字第4944號卷第5 頁至第9 頁
    ），故告訴人乙○○並非因被害而匯款1 元至雲林縣四湖鄉
    ○○路347 號四湖郵局，上開處所亦非犯罪結果地。綜上本
    件被告之住居所、所在地及犯罪地均非本院轄區，因此檢察
    官向本院提起公訴，揆諸上開說明，自有未合。爰不經言詞
    辯論，逕為諭知管轄錯誤之判決，並移送有管轄權之法院審
    理之。
三、據上論斷，應依刑事訴訟法第452 條、第304條、第307條，
    判決如主文。
中　　華　　民　　國　　96　　年　　12　　月　　21　　日
            刑事第一庭    審判長法  官  紀文勝
                                法  官  王雅苑
                                法  官  楊昱辰
以上正本證明與原本無異。
如不服本判決，應於判決收受後10日內，向本院提出上訴狀（須
附繕本）。
                                書記官　黃秋萍
中　　華　　民　　國　　96　　年　　12　　月　　25　　日
